臺灣桃園地方法院刑事判決　　　　　　 96年度易緝字第104號
公　訴　人　臺灣桃園地方法院檢察署檢察官
被　　　告　丙○○　原名許雙.
指定辯護人　本院公設辯護人　丁○○
上列被告因竊盜案件，經檢察官提起公訴（89年度偵字第17538
號、90年度偵緝字第222 號），被告於準備程序進行中為有罪之
陳述，經本院告知簡式審判程序意旨，並聽取公訴人、被告之意
見後，本院裁定依簡式審判程序後，檢察官聲請改依協商程序而
為判決，本院判決如下：
    主  文
丙○○共同連續攜帶兇器毀壞門扇竊盜，處有期徒刑壹年。
    理  由
一、犯罪事實：
    丙○○基於意圖為自己不法所有之概括犯意，先於附表一所
    示之時間、地點，以如附表一所示之方法竊取許碧奇等人之
    財物；復與黃哲熙（本院另行審結）共同基於意圖為自己不
    法所有之犯意聯絡，由丙○○駕駛其於附表一編號1 之時間
    、地點竊取之車牌號碼SW-4510 號自用小客車（上懸掛丙○
    ○於如附表一編號2 所示之時間、地點竊取之Z2-1009 號自
    用小客車車牌）於附表二所示之時間、地點，分別攜帶放置
    於前開自用小客車上，質地堅硬，客觀上足以傷害人之身體
    之兇器之鐵撬與一字起子各1 支，以如附表二所示之方法竊
    取如附表二所示之被害人之財物，嗣於89年11月13日上午9
    時30分許，丙○○與黃哲熙駕駛前開自用小客車在桃園縣中
    壢市○○路98巷前為警查獲，當場於該車內起出如附表二所
    示之犯罪所得之物，並扣得前開非其等所有之前開犯罪所用
    工具鐵撬與一字起子各1 支及丙○○所有自製萬能鑰匙1 支
    ，及丙○○所有未持以犯案之固定鉗、彈弓與六角T 型板手
    各1 支等物，始查悉上情。
二、證據：
  (一)被告丙○○於本院行準備程序時自白（見本院96年10月17
      日準備程序筆錄）。
  (二)同案被告黃哲熙於本院審判時之證述（見本院91年1 月9
      日及91年2 月7 日90年度易字第1202號審判筆錄）。
  (三)被害人己○○、戊○○、甲○○、乙○○、許碧奇、許憲
      宗於警詢時之證述。
  (四)查獲照片3 張、贓物領據6 張、自製萬能鑰匙、鐵撬及一
      字起子各1 支扣案足憑。
三、本件經檢察官與被告於審判外達成協商之合意且被告已認罪
    ，其合意內容為：被告丙○○願受科刑範圍為有期徒刑1 年
    。被告經查，上開協商合意並無刑事訴訟法第455 條之4 第
    1 項所列情形之一，檢察官聲請改依協商程序而為判決，本
    院爰不經言詞辯論，於協商合意範圍內為協商判決，合予敘
    明。末查被告如附表一、二所示犯罪之犯罪時間，係均在中
    華民國96年4 月24日之前，是其所犯符合中華民國九十六年
    罪犯減刑條例第3 條第1 項所定之減刑條件，原應依該減刑
    條例第2 條第1 項第3 款之規定，減其宣告刑二分之一。然
    按「本條例施行前，經通緝而未於中華民國96年12月31日以
    前自動歸案接受偵查、審判或執行者，不得依本條例減刑」
    ，中華民國九十六年罪犯減刑條例第5 條定有明文。經查，
    被告丙○○經本院於91年4 月12日以91桃院丁刑進緝字第26
    2 號通緝，而於96年9 月9 日通緝到案，有臺灣高等法院被
    告前案紀錄表附卷足憑，堪認被告於中華民國九十六年罪犯
    減刑條例施行前即96年7 月16日以前業經通緝，雖已於96年
    12月31日歸案接受執行，但查其乃因受逮捕而歸案，並非自
    動歸案接受執行，依中華民國九十六年罪犯減刑條例第5 條
    之規定，不得減刑，附此敘明。至扣案之鐵撬與一字起子各
    1 支，係供犯罪所用之物，雖被告丙○○於本院調查時自承
    為其所有，然同案被告黃哲熙則供述前開鐵撬與一字起子係
    丙○○竊得如附表一編號1 之自用小客車車上放置之物，並
    無證據證明為被告丙○○所有，又非違禁物，爰不宣告沒收
    。又扣案之自製萬能鑰匙1 支，係被告丙○○所有，且係供
    本件犯罪所用之物，惟業已經臺灣新竹地方法院檢察署銷燬
    沒收，此有臺灣新竹地方法院檢察署銷燬沒收扣押物清冊1
    件，顯已滅失而不復存在，爰不為沒收之諭知。另有關固定
    鉗、彈弓與六角T 型板手各1 支等物，雖為被告丙○○所有
    ，然非供犯罪所用之物，自不為沒收之諭知，附此敘明。
四、應適用之法條：刑事訴訟法第273 條之1 第1 項、第455 條
    之2 第1 項、第455 條之4 第2 項、第455 條之8 ，刑法第
    2 條第1 項前段，修正前刑法第28條、第56條、第321 條第
    1 項第2 款、第3 款。
五、協商判決除有刑事訴訟法第455 條之4 第1 項第1 款於本訊
    問程序終結前，被告撤銷協商合意或檢察官撤回協商聲請者
    ；第2 款被告協商之意思非出於自由意志者；第4 款被告所
    犯之罪非第455 條之2 第1 項所定得以協商判決者；第6 款
    被告有其他較重之裁判上一罪之犯罪事實者；第7 款法院認
    應諭知免刑或免訴、不受理者情形之一，及違反同條第2 項
    「法院應於協商合意範圍內為判決；法院為協商判決所科之
    刑，以宣告緩刑或二年以下有期徒刑、拘役或罰金為限」之
    規定者外，不得上訴。
六、如有前述例外得上訴之情形，又不服本件判決，得自收受判
    決送達之日起10日內，向本院提出上訴書狀，上訴於第二審
    法院。
本案經檢察官林安紜到庭執行職務。
中　　華　　民　　國　　96　　年　　11　　月　　5 　　日
                  刑事第七庭    法　官  連雅婷
以上正本證明與原本無異。
如不服本判決，應於送達後10日內，向本院提出上訴狀。
                                書記官　張尹嫚
中　　華　　民　　國　　96　　年　　11　　月　　12　　日
附表一：
┌──┬──────┬──────┬──────┬──────┬──────┐
│編號│  時  間    │   地  點   │犯罪行為態樣│犯罪所得之物│   被害人   │
├──┼──────┼──────┼──────┼──────┼──────┤
│ 1  │89年10月27日│臺南縣永康市│以自製萬能鑰│車牌號碼    │許碧奇      │
│    │晚上8時許   │復華路、國華│匙竊取之    │SW-4501號自 │            │
│    │            │街口        │            │用小客車（引│            │
│    │            │            │            │擎號碼：    │            │
│    │            │            │            │N0000000E）1│            │
│    │            │            │            │部          │            │
├──┼──────┼──────┼──────┼──────┼──────┤
│ 2  │89年10月28日│臺南縣善化鎮│以活動板手拆│Z2-1009號自 │許峰瑞所有，│
│    │上午10時許  │某處        │下竊取之    │用小客車車牌│許憲宗使用  │
│    │            │            │            │2面         │            │
└──┴──────┴──────┴──────┴──────┴──────┘
附表二：
┌──┬──────┬──────┬──────┬──────┬──────┐
│編號│  時  間    │  地  點    │犯罪行為    │犯罪所得之物│  被害人    │
├──┼──────┼──────┼──────┼──────┼──────┤
│ 1  │89年11月12日│桃園縣新屋鄉│丙○○駕駛前│V2-6655號自 │甲○○      │
│    │晚上11時許  │中山東路2段 │開贓車搭載黃│用小客車行車│            │
│    │            │557號       │哲熙尋找目標│執照1張、保 │            │
│    │            │            │後，丙○○在│險卡2張     │            │
│    │            │            │車上接應，由│            │            │
│    │            │            │黃哲熙持一字│            │            │
│    │            │            │起子撬開VZ-6│            │            │
│    │            │            │655 號自用小│            │            │
│    │            │            │客車車門，侵│            │            │
│    │            │            │入竊取之（毀│            │            │
│    │            │            │損部分未據告│            │            │
│    │            │            │訴）。      │            │            │
├──┼──────┼──────┼──────┼──────┼──────┤
│ 2  │89年11月13日│桃園縣龍潭鄉│丙○○駕駛前│V7-3205號自 │己○○      │
│    │上午5 時30分│中正路127號 │開贓車搭載黃│用小客車行車│            │
│    │許          │前          │哲熙尋找目標│執照1張、保 │            │
│    │            │            │後，丙○○在│險卡2張     │            │
│    │            │            │車上接應，由│            │            │
│    │            │            │黃哲熙持一字│            │            │
│    │            │            │起子撬開V7-3│            │            │
│    │            │            │205 號自用小│            │            │
│    │            │            │客車車門，侵│            │            │
│    │            │            │入竊取之（毀│            │            │
│    │            │            │損部分未據告│            │            │
│    │            │            │訴）。      │            │            │
├──┼──────┼──────┼──────┼──────┼──────┤
│ 3  │89年11月13日│桃園縣平鎮市│由丙○○持鐵│現金新臺幣  │戊○○      │
│    │上午7 時30分│東勢里5鄰金 │撬破壞戊○○│55,876元、仿│            │
│    │許          │雞湖55-3號  │住處後鐵門上│勞力士手錶1 │            │
│    │            │            │之門鎖，許尚│支、皮包9個 │            │
│    │            │            │富、黃哲熙2 │、收音機1臺 │            │
│    │            │            │人進入屋內竊│、摩托羅拉手│            │
│    │            │            │取之。（毀損│機2支、西門 │            │
│    │            │            │及侵入住宅部│子手機1支、 │            │
│    │            │            │分未據告訴）│撞球桿1支、 │            │
│    │            │            │            │光碟片30片、│            │
│    │            │            │            │數據機1台   │            │
├──┼──────┼──────┼──────┼──────┼──────┤
│ 4  │89年11月13日│桃園縣龍潭鄉│丙○○駕駛前│LE-6725號自 │乙○○      │
│    │上午9 時30分│龍興路78巷20│開贓車搭載黃│用小客車行車│            │
│    │許          │弄5號前     │哲熙尋找目標│執照1張、保 │            │
│    │            │            │後，丙○○在│險卡2張     │            │
│    │            │            │車上接應，由│            │            │
│    │            │            │黃哲熙持一字│            │            │
│    │            │            │起子撬開LE-6│            │            │
│    │            │            │725號自用小 │            │            │
│    │            │            │客車車門，侵│            │            │
│    │            │            │入竊取之（毀│            │            │
│    │            │            │損部分未據告│            │            │
│    │            │            │訴）。      │            │            │
└──┴──────┴──────┴──────┴──────┴──────┘
